臺灣苗栗地方法院刑事判決　　　　　　　　　　　　　九十三年度易字第二四０號
　　公　訴　人　臺灣苗栗地方法院檢察署檢察官
　　被　　　告　庚○○
右列被告因竊盜案件，經檢察官提起公訴（九十三年度偵字第一００七號）及移送併
辦（九十三年度偵字第一九五二號、第二０四九號、第二一九九號、第二一二一號、
第二四四一號、第二七０五號），由本院合議庭裁定適用簡式審判程序審理，判決如
左：
    主  文
庚○○共同連續帶兇器竊盜，累犯，處有期徒刑貳年貳月。扣案之鑰匙、活動扳手
各壹支均沒收。
    事實及理由
一、犯罪事實及證據：
（一）庚○○前因犯竊盜罪，於民國（下同）九十年十一月八日，經本院以九十年度
      苗簡字第六四五號判處拘役三十日確定，並於九十年十二月四日執行完畢；又
      因施用毒品案件，經本院以九十一年度苗簡字第一○二號判處有期徒刑四月確
      定，甫於九十二年一月二日執行完畢（構成累犯）。
（二）詎庚○○不知悔改，又基於意圖為自己不法所有之概括犯意，於下列時間、地
      點，連續竊取戊○○等人之左列財物：
    (一)於九十三年三月一日凌晨三時三十分許，駕駛車牌號碼ＮＯ─三九三二號自用
      小客車，至苗栗縣頭份鎮蟠桃里三鄰六十三之三十七號旁之開放式車庫，竊取
      戊○○所有每支長一點一公尺、寬四公分、重約二至三公斤之四方型鐵條共三
      支，每支價值約新台幣（下同）五百元，得手後置於上開自用小客車之後行李
      箱後逃逸。適因戊○○起床上廁所，在其住處二樓陽台發覺，記取車輛之車號
      ，旋打電話報警處理。迄同日凌晨三時四十分許，庚○○駕駛前述車輛，行經
      苗栗縣頭份鎮○○路○段與中央路口附近，為正在執行巡邏勤務之員警黃文良
      查獲，並扣得戊○○失竊之前述鐵條三支。
    (二)九十三年四月二十六日六時許，在苗栗縣竹南鎮○○里○鄰○○路○段六三八
      巷十號，以自備之鑰匙一支（已扣案），竊取辛○○所有，車牌號碼為ＩＬＢ
      ─四五三號重機車（價值約一萬五千元）得手後，供己代步之用。
    (三)復為逃避警方查緝，將前述車牌卸下，於九十三年五月五日下午五時許，至癸○○位於苗栗縣竹南鎮山佳里七鄰山佳一八八號住處之雞寮，又徒手竊取登記
      為癸○○之子廖銘仁（已死亡）名下之ＩＨＢ─○四九號機車車牌（車牌係單
      獨放置於雞寮，並非自車上卸下），將之懸掛於前述機車上。
    (四)九十三年五月十一日上午八時許，駕駛前開懸掛ＩＨＢ─○四九號車牌之竊得
      機車，至壬○○位於苗栗縣頭份鎮蘆竹里三鄰蘆竹三十五號住處倉庫，著手竊
      取壬○○所有之發電機（價值約六千元），適為壬○○之媳婦彭瑞珍發現，質
      問庚○○：「你是誰？」等語，庚○○則諉稱：「我要找阿木哥」云云，旋趁
      隙駕駛前述機車離開，而未得逞。迄同日中午十二時五十分許，庚○○再駕駛
      前述機車，至壬○○前述住處，又進入該處倉庫，將壬○○所有之發電機，往
      倉庫門口搬運，於尚未到達門口之際，適為劉炳坤發現，告以「你是小偷，不
      要走」等語，並大聲呼喊壬○○，壬○○及劉錦樑父子二人，亦立即抵倉庫門
      口與劉炳坤會合，由劉炳坤、壬○○、劉錦樑三人，以三角形之方式包圍住庚○○，致未得逞。嗣警方據報後，於同日下午一時十五分許，到場將庚○○逮
      捕，並扣得前述機車（含車牌）及上開鑰匙一支。
    (五)九十三年五月二十日上午七時許，庚○○承前揭概括犯意與鍾文豪（另經檢察
      官聲請簡易判決處刑）間共同意圖為自己不法所有之犯意聯絡，由庚○○駕駛
      車牌號碼為ＮＯ─三九三二號自用小客車搭載鍾文豪，至子○○位於苗栗縣三
      灣鄉銅鏡村坡頭背十號住處旁倉庫，共同徒手竊取子○○所有之空氣壓縮機（
      價值約四千元）、背式割草機（價值約一千五百元）、手推式割草機（價值約
      一萬五千元）各一台得手後，先將手推式割草機一台，暫藏置於苗栗縣三灣鄉
      銅鏡村二鄰舊峨嵋橋附近草叢，空氣壓縮機、背式割草機則出售予不知情之人
      ，並由庚○○將出賣所得分予鐘文豪一千五百元。嗣於同日下午二時許，二人
      又返回前揭草叢，意圖將手推式割草機一台亦搬至車上時，為警查獲。
    (六)九十三年五月二十七日晚間八時三十分許，庚○○承前揭概括犯意及與羅楷文
      （由檢察官另行起訴）間共同為自己不法所有之犯意聯絡，由羅楷文出面至新
      竹市○○路六號，諉以搬家為理由，向不知情之邱克文，承租車牌號碼五Ｐ─
      一四五五號自用小貨車。迄次日凌晨二時五十分許，推由羅楷文駕駛前開五Ｐ
      ─一四五五號自用小貨車，搭載庚○○，二人共同攜帶對人之生命、身體、安
      全具有客觀上之危險，足堪兇器使用之活動扳手一支（已扣案），至苗栗縣竹
      南鎮龍鳳里竹興國民小學龍鳳分校（下稱「竹興國小龍鳳分校」）預地定，持
      上述活動扳手，將該校總務主任己○○負責保管之長三七○公分、寬一四二公
      分不銹鋼白鐵門一面拆卸（價值約六萬元），將之搬運至前述自用小貨車上而
      竊取得手。嗣於欲離去之際，為警發覺，乃將自用小貨車及活動扳手棄置於現
      場而雙雙逃逸。迄同日凌晨四時十分許，經警於距前述處所約四十公尺處之苗
      栗縣竹南鎮○○街七十二號，將羅楷文逮捕，並扣得上述白鐵門之螺絲帽二顆
      ，始知上情。
    (七)繼於九十三年六月二日十二時二十分許，庚○○又駕駛車牌號碼為ＲＡＣ─五
      六○號機車，至苗栗縣頭份鎮○○路四四五巷一六五號旁之工廠（侵入建築物
      部分未據告訴），徒手竊取乙○○所有之電焊機一台（價值約二千元）得手後
      ，甫欲離去之際為警發覺，乃將前述機車棄置於該處而逃逸。嗣於同日十二時
      四十五分許，在苗栗縣頭份鎮○○路四四五巷一六五號前方三百公尺處稻田內
      ，為警逮獲。
    (八)九十三年六月十三日晚上十一時許，庚○○又承前揭概括犯意及與蕭文方（另
      由警方偵辦中）共同為自己不法所有之犯意聯絡，在丙○○位於苗栗縣竹南鎮
      公館里七鄰七之二十七號住處旁，見林詩倫所有、丙○○所使用之車號ＭＩ—
      六九一二號自用小貨車車門無法上鎖且後車斗有廢鐵一批約一百五十公斤及剪
      鐵工具一部，推由蕭文方進入該車，再持該車上客觀上足以供兇器使用之螺絲
      起子一支插入電門方式，竊取該自用小客車得手後，由蕭文方將該廢鐵等物載
      去出賣，庚○○則分得出賣所得一千餘元。嗣蕭文方將該車交予庚○○使用，
      庚○○於同年月二十四日晚上十一時許，駕駛上開自用小貨車行經苗栗縣頭份
      鎮上興里之自來水廠旁，為警當場查獲，並起出該車，始查知上情。
    (九)末於九十三年七月十六日凌晨五時許，在苗栗縣竹南鎮○○里○○路十八號前
      ，見甲○○所有車號ＣＯ—○六九六號自用小貨車車門未上鎖，即進入該車內
      ，再持該車內客觀上足以供兇器使用之剪刀一支（未扣案）插入電門，竊取上
      開自用小貨車得手後駕車離去；再於同年月十七日下午一時許，駕駛前開自用
      小貨車搭載不知情之林建凱、鍾文強，至苗栗縣頭份鎮○○○路七○○號前，
      自己下手竊取丁○○所有之廢鐵一批重約二百五十公斤得手後，甫欲離去之際
      ，為丁○○發現，並報警處理，為警於同日下午一時四十五分許，在苗栗縣頭
      份鎮新華里第一活動中心前，當場查獲，並起出上開自用小貨車一部及廢鐵一
      批，而告偵破。
二、證據名稱：
（一）犯罪事實（一）部分：（九十三年度偵字第一○○七號）
      (一)供述證據：
        １、被告庚○○於警詢時及偵查中之供述。
        ２、證人即告訴人戊○○於警詢時及偵查中之證述。
        ３、證人即警員黃文良於偵查中之證述。
        ４、證人鍾宜諺於警詢時及偵查中之證述。
      (二)非供述證據：照片十六張、現場簡圖一份、贓物認領保管單一紙、受理各種
        案件紀錄表影本一紙。
（二）犯罪事實（二）、（三）、（四）部分：（九十三年度偵字第一九五二號）
      (一)供述證據：
        １、被告庚○○於警詢時及偵查中之供述。
        ２、被害人辛○○於警詢時之指述。
        ３、證人彭瑞貞、劉錦樑、劉炳坤、證人即被害人壬○○於警詢時及偵查中
            之證述。
        ４、被害人癸○○於警詢時之指述。
      (二)非供述證據：照片六張、證人即被害人壬○○繪製之現場簡圖一份、贓物認
        領保管單三紙、查詢車輛認可資料二紙、偵查報告書一紙、扣案之鑰匙及汽
        車排氣管一支。
（三）犯罪事實（五）部分：（九十三年度偵字第二０四九號）
      (一)供述證據：
        １、被告庚○○於警詢時之供述及偵查中之自白。
        ２、同案被告鐘文豪於警詢時及偵查中之供述。
        ３、證人謝嘉芸於警詢時之證述。
      (二)、非供述證據：贓物認領保管單一紙。
（四）犯罪事實（六）部分：（九十三年度偵字第二一二一號）
      (一)供述證據：
        １、同案被告羅楷文於警詢時及偵查中之供述。
        ２、被害人己○○於警詢時之指述。
      (二)非供述證據：
        １、照片六張、指認被告庚○○之檔案相片、口卡片、同案被告羅楷文身分
            證、駕照影本、汽車出租合約書及查詢認可資料、贓物認領保管單、警
            員查獲報告書各一紙。
（五）犯罪事實（七）部分：（九十三年度偵字第二一九九號）
      (一)供述證據：
        １、被告庚○○於警詢時及偵查中之自白。
        ２、被害人乙○○於警詢時之指述。
      (二)非供述證據：
        照片四張、贓物認領保管單、車籍查詢認可資料一紙。
（六）犯罪事實（八）部分：（九十三年度偵字第二四四一號）
      (一)供述證據：
        １、被告庚○○於警詢時及偵查中之自白。
        ２、被害人丙○○於警詢時之指述。
      (二)非供述證據：
        照片四張、車籍查詢認可資料及贓物認領保管單一紙、受理各種案件紀錄表
        一份。
（七）犯罪事實（九）部分：（九十三年度偵字第二七○五號）
      (一)供述證據：
        １、被告庚○○於警詢時之供述及偵查中之自白。
        ２、同案被告林建凱、鍾文強於警詢時及偵查中之供述。
        ３、被害人甲○○、丁○○於警詢時之證述。
      (二)非供述證據：
        贓物認領保管單二紙、現場照片六張。
三、理由：
（一）論罪理由：
  (一)按刑法第三百二十一條第一項第三款之帶兇器，其兇器之種類並無限制，凡客
    觀上足以對人之生命、身體、安全構成威脅者均屬之。且只需行竊時有帶此種
    具有危險性之兇器已足，並不以帶之初即有行凶之意圖為必要，最高法院七十
    九年台上字第五二五三號判例可資參照。次按活動扳手、螺絲起子、剪刀等工具
    ，均為金屬材質，堅硬銳利，其客觀上對人之生命身體具有危險性，可供為兇器
    使用。
  (二)被告庚○○所犯如事實(一)(二)(三)(四)(五)(七)等六次犯行，均係犯刑法第三百二十條第一
    項、、第三百二十條第三項、第一項之竊盜既遂、未遂罪（有關(四)之犯行為竊盜
    未遂）。所犯如事實(六)(八)(九)之三次犯行，係分別持活動扳手、螺絲起子、剪刀等
    兇器實施竊盜，均係犯刑法第三百二十一條第一項第三款之帶兇器加重竊盜罪
    。有關(四)之犯行，雖於同日先後進行二次之竊盜行為，然時間密接，為接續犯。
    被告庚○○與鍾文豪就事實(五)之犯行；與羅楷文就事實(六)之犯行；與蕭文方就事
    實(八)之犯行，均有犯意之聯絡，行為之分擔，應分別論以共同正犯。
  (三)被告右開連續九次之竊盜犯行，時間緊接，所犯罪名相同，顯係基於概括之犯意
    為之，為連續犯，應依刑法第五十六條之規定，從其中情節較重如事實(六)（持活
    動扳手竊盜）之加重竊盜犯行以一罪論，並加重其刑。
  (四)被告有如事實欄所載之前科，並於九十二年一月二日甫執行有期徒刑四月完畢，
    有台灣高等法院被告全國前案紀錄表在卷可稽，其受有期徒刑執行完畢後，五年
    以內再犯本件有期徒刑以上之罪，為累犯，應依刑法第四十七條規定遞加重其刑
    。
  (五)公訴人雖僅就被告犯罪事實(一)之部分為起訴，其餘(二)至(九)之犯行均係移送併辦，
    惟各該部分移請併辦之犯行，既均經被告於審理中自白在卷，復經本院查與起訴
    部分有連續犯之裁判上一罪關係，自為起訴效力所及，本院應併予審理；又檢察
    官既有實行公訴之職權，於實行公訴時，依檢察一體之原則，自得變更或更正原
    起訴之法條，且所謂「起訴法條」應以實行公訴檢察官所指被告所法條為準，
    若原起訴法條業經實行公訴檢察官變更或更正，且與判決相同，自得逕予引用，
    毋庸於判決中引用刑事訴訟法第三百條，司法院刑事廳九十年二月二日九０廳刑
    一字第一００二九九號函（台灣士林地方法院八十九年十月份法律座談會結論）
    可資參照。本件起訴法條雖為刑法第三百二十條第一項，惟有關加重竊盜部分既
    經檢察官移請併辦，而加重竊盜與普通竊盜間，又僅為犯罪加重要件之增加，並
    未變更起訴基本社會事實，故公訴檢察官請求逕依刑法第三百二十一條第一項第
    三款論罪，於法尚無不合，且於判決中無庸變更法條，均附此敘明。
（二）量刑理由：
  (一)審酌被告庚○○曾有毒品、竊盜前科，素行不良，且係於甫執行有期徒刑完畢後
    ，又連續犯下本件多起竊盜犯行，且多次係於交保期間再犯，足徵惡性重大，本
    應從重量刑；惟念被告於犯罪後坦承犯行，對檢察官求處刑度之刑亦衷心表示誠
    服，顯有悛悔之意等一切情狀，爰量處如檢察官求處刑度之刑如主文，以示懲儆
    。
  (二)沒收之理由：扣案之鑰匙及活動扳手各一支，均為被告所有，供犯罪使用之物，
    應依刑法第三十八條第一項第二款規定沒收。至於犯罪事實(八)所使用之螺絲起子
    ，非被告所有，係取自被害人林詩倫之車上，不得宣告沒收；犯罪事實(九)所使用
    之剪刀則並未扣案，亦不能證明仍然存在，為免未來執行困難，亦不宣告沒收，
    附此敘明。
四、適用之法條：
  (一)刑事訴訟法第二百七十三條之一第一項，第二百九十九條第一項前段、第三百十
    條之二、第四百五十四條第一項。
  (二)刑法第二十八條、第五十六條、第三百二十一條第一項第三款、第四十七條、第
    三十八條第一項第二款。
五、如不服本件判決，得自收受送達之日起十日內，向本院提起上訴。
本案經檢察官廖啟村到庭執行職務。
中　　　華　　　民　　　國　　九十三　　年　　　八　　　月　　三十一　　日
                              臺灣苗栗地方法院刑事第三庭
                                  法  官  楊台清
右正本證明與原本無異。
如不服本判決，應於送達後十日內向本院提出上訴狀 (須附繕本)，上訴於台灣高等
法院台中分院。
                                  書記官  王月香
中　　　華　　　民　　　國　　九十三　　年　　　九　　　月　　 十四 　　日
附錄本判決論罪科刑法條全文：
中華民國刑法第三百二十一條第一項
犯竊盜罪而有左列情形之一者，處六月以上、五年以下有期徒刑：
一  於夜間侵入住宅或有人居住之建築物、船艦或隱匿其內而犯之者。
二  毀越門扇、牆垣或其他安全設備而犯之者。
三  攜帶兇器而犯之者。
四  結夥三人以上而犯之者。
五  乘火災、水災或其他災害之際而犯之者。
六  在車站或埠頭而犯之者。
